臺灣臺北地方法院民事裁定　　　　　　　95年度訴字第3962號
抗　告　人　丙○○
　　　　　　　　　　　　之2號.
　　　　　　丁○○
　　　　　　戊○○
　　　　　　己○○
相　對　人　甲○○
　　　　　　　　　　　　號3樓.
　　　　　　　　　　　　ts..
　　　　　　乙○○
上列當事人間所有權移轉登記事件，抗告人對於中華民國95年8
月31日本院95年度訴字第3962號所為裁定提起抗告，本院裁定如
下：
    主      文
原裁定廢棄。
本件訴訟標的價額核定為新臺幣肆萬貳仟參佰參拾柒元。
抗告費用新臺幣壹仟元由相對人負擔。
    理      由
一、按訴訟標的之價額，由法院核定。核定訴訟標的之價額，以
    起訴時之交易價額為準；無交易價額者，以原告就訴訟標的
    所有之利益為準。又以一訴主張數項標的者，其價額合併計
    算之。民事訴訟法第77條之1第1、2項、第77條之2第1項前
    段分別定有明文。
二、抗告人抗告意旨略以：伊原起訴第1項主張：(一)相對人甲○
    ○應將坐落於台北市○○區○○段一小段746、747地號，權
    利範圍均為1/3之土地，及其上同段1293建號即門牌號碼台
    北市○○○路○段23巷9弄19號3樓、權利範圍全部之建物所
    有權（下簡稱系爭房地）移轉登記予伊等及相對人甲○○、
    乙○○公同共有後，相對人甲○○及乙○○應協同原告辦理
    系爭房地所有權移轉予伊等公同共有，及(二)相對人甲○○應
    給付伊等新臺幣（下同）2,000,000 元及自起訴狀繕本送達
    相對人甲○○之翌日起至清償日止，按年息5%計算之利息。
    鈞院雖就前開聲明第1 項前段判決抗告人勝訴，惟同時駁回
    聲明後段關於請求相對人甲○○及乙○○協同伊等就系爭房
    地所有權辦理移轉登記及第2 項聲明之請求。抗告人嗣後就
    前開判決不利於抗告人之部分上訴，並經鈞院核定本訴部分
    就抗告人部分訴訟標的價額為6,500,000 元，故應徵第二審
    裁判費98,025元，爰裁定命抗告人於原裁定送達後7 日內補
    繳裁判費等。惟查抗告人上訴聲明第1 項係請求判決：相對
    人甲○○應將系爭房地移轉登記予伊等及相對人甲○○、乙
    ○○公同共有後，相對人甲○○並應協同辦理系爭房地所有
    權移轉予抗告人及相對人乙○○公同共有，聲明第2 項則維
    持不變，故伊等就上訴可得之客觀利益僅為因相對人甲○○
    返還系爭房地之1/6 之權利及聲明第2 項2,000,000 元二部
    分。核系爭房地經不動產估價後，總價乃為4,500,000 元，
    故伊等因上訴可取得之客觀利益總額僅為2,750,000 元（
    4,500,000 元1/6+2,000,000 元=2,750,000元），應徵之
    裁判費亦僅為42,337元，原裁定核定本件訴訟標的價額洵屬
    偏高等語。
三、經查，本件抗告人原請求相對人丙○○移轉系爭房地所有權
    予伊等、相對人甲○○及乙○○公同共有後，前開2人尚應
    協同移轉登記系爭房地所有權予伊等，並請求相對人甲○○
    賠償伊等200 萬元暨法定遲延利息，經本院除判決相對人甲
    ○○應移轉登記系爭房地所有權予伊等及相對人甲○○及乙
    ○○公同共有外，已駁回相對人其餘請求。故抗告人對上開
    原判決不利部分上訴，其上訴訴訟標的價額之計算，與原依
    系爭房地全部價值及聲明第2 項請求金額計算之起訴訴訟標
    的價額應有所差異至明。原裁定依相對人就系爭房地全部價
    值及請求金額計算起訴訴訟標的價額，而據以核定抗告人之
    上訴訴訟標的價額為6,500,000 元，尚有未洽。抗告意旨就
    此部分訴訟標的價額之核定指摘原裁定不當求予廢棄，非無
    理由。而依抗告人上訴聲明可知，抗告人因本件上訴可得之
    客觀利益除關於聲明第2 項請求之新台幣2,000,000 元外，
    即為相對人甲○○協同辦理移轉系爭房地所有權之利益，核
    相對人甲○○於系爭房地剩餘1/6 之公同共有權利，故本院
    參酌上情及住商不動產台北師大加盟店評估系爭房地之總價
    值為4,500,000 元等情，認定本件抗告人之上訴訴訟標的價
    額應為2,750,000 元（4,500,000 元1/6+2,000,000 元=2
    ,750,000 元） ，應納之裁判費則為42,337元。爰由本院將
    原裁定此部分予以廢棄，另行核定如主文第2 項所示。
四、據上論結，本件抗告為有理由，依民事訴訟法第490條第1項
    、第95條、第78條，裁定如主文。
中　　華　　民　　國　　96　　年　　11　　月　　30　　日
                  民事第三庭    法　官　管靜怡
以上正本係照原本作成。
如不服本裁定應於送達後10日內向本院提出抗告狀，並繳納抗告
費新台幣1,000元（但如對於原判決已合法上訴者，本件不得抗告
）。
中　　華　　民　　國　　96　　年　　11　　月　　30　　日
                                書記官　趙郁涵
